臺灣高等法院刑事判決　　　　　　　　　　　　九十年度重上更(三)字第一八八號
　　上　訴　人
　　即　被　告　辛○○
　　選任辯護人　余健生
　　上　訴　人
　　即　被　告　庚○○即簡璟.
　　選任辯護人　陳進會
　　上　訴　人
　　即　被　告　己○○
　　上　訴　人
　　即　被　告　戊○○
　　共　　　同
　　選任辯護人　林俊倩
右上訴人，因傷害致死案件，不服台灣台北地方法院，八十三年度訴字第一四四三號
，中華民國八十三年八月十七日第一審判決（起訴案號：台灣台北地方法院檢察署八
十三年度偵字第八一四九號）提起上訴，經判決後，由最高法院第三次發回更審，本
院判決如左：
    主  文
原判決關於辛○○、庚○○、己○○、戊○○部分均撤銷。
本件公訴不受理。
    理  由
一、公訴意旨略以：被告辛○○、庚○○、己○○、戊○○與鄧柏翰（經本院判處有
    期徒刑八年確定）於民國（下同）八十三年三月二十九日上午六時許，在台北市
    ○○○路二段七十一號前，因鄧柏翰與孫明德搶先搭乘計程車發生衝突，雙方進
    而互毆，辛○○、庚○○、己○○、戊○○等見狀，竟分持不知名鈍器，趨前參
    與圍毆，致孫明德顱頂挫創傷、右眼瘀血、右眉外側挫創傷各一處，嗣經送醫急
    救，因顱內出血不治死亡，因認被告己○○、戊○○、辛○○、庚○○與鄧柏翰
    共同犯有刑法第二百七十七條第二項前段之傷害致死罪嫌云云。
二、訊據上訴人即被告辛○○、己○○、戊○○、庚○○（即簡璟棠）均矢口否認有
    前揭共同傷害致死之犯行，分別辯稱如下：
(一)被告辛○○部分：
    (一)伊與被告戊○○、己○○、庚○○及共同被告鄧柏翰於八十三年三月廿九日凌
      晨時分，飲酒宵夜至凌晨五時三十分許，鄧柏翰因與店內服務生發生口角，先
      行離去，約隔十餘分鐘，伊始與被告戊○○、庚○○一起陸續離去，至巷口發
      現鄧柏翰喝醉酒，與人發生衝突，並將對方打倒在人行道上後，仍欲作勢上前
      毆打對方，伊乃趨前勸架，並抱住鄧柏翰，拉其至騎樓下，未參與互毆。
    (二)伊於警訊筆錄中之供詞，係出於警方誘導訊問及脅迫而作成，並非事實。
    (三)被告庚○○指稱伊有上前拉扯，係因其急欲脫罪胡亂指稱，事實上伊拉扯鄧柏
      翰之目的在於勸架，並非圍毆孫明德。
(二)被告己○○部分：
    (一)被告辛○○、戊○○、庚○○離開飲酒宵夜之海產店後，約隔數分鐘伊始離開
      ，甫自巷口走出，即遇到中山二分局員警，並詢問現場情形，當時因現場已無
      人，大家均各自返家。伊根本未到事發現場，更不知傷者為何人，亦未參與圍
      毆。
    (二)伊於警訊筆錄中之自白，係出於警方誘導訊問及脅迫而作成，並非事實，警方
      係先後制作筆錄，並以同案被告之筆錄相互比對，要求伊等承認，伊迫於無奈
      始行簽章。
(三)被告戊○○部分：
    (一)伊於鄧柏翰離開海產店後約十餘分鐘始離開，至巷口見鄧柏翰與他人發生爭執
      ，對方倒在人行道上，鄧柏翰仍欲作勢上前毆打對方，嗣見廖敏蓉持酒瓶擲向
      被告辛○○、鄧柏翰，結果未中，伊見狀即跑去阻止廖敏蓉，並與廖敏蓉發生
      拉扯，且將鄧柏翰拉開，並無圍毆孫明德情事。
    (二)伊於警訊筆錄中之自白，係出於警方誘導訊問及脅迫而作成，並非事實，警方
      係先後制作筆錄，並以同案被告之筆錄相互比對，要求伊等承認，伊迫於無奈
      始行簽章。
(四)被告庚○○（即簡璟棠）部分：
    (一)鄧柏翰與孫明德互毆，乃事出突然，伊不可能與被告鄧柏翰共犯，退一步而言
      ，伊縱於被害人遭鈍器打倒在地後有毆打行為，亦非被害人致死之原因，充其
      量僅有傷害行為，當無傷害致死之刑責，況被害人之死亡結果，與伊之傷害行
      為，並無相當因果關係，亦難遽令負責。
    (二)證人廖敏蓉係證稱：「．．．圍毆孫明德係瘦矮之多名男子」，惟伊並非瘦矮
      之人，且證人黃彥童、葉國泉及被害人之父乙○○於事發不久後製作之筆錄，
      亦證稱伊並未毆打被害人孫明德。
    (三)證人黃彥童於八十三年四月四日警訊時雖供稱：「其中我對庚○○較有印象」
      ，惟因伊曾向證人黃彥童道歉，證人黃彥童始為上開陳述，參諸證人黃彥童於
      原審證稱：「後來庚○○有向我道欺」等語，亦至為明灼，故前開證詞自不足
      認定伊有毆打被害人孫明德之事實。
三、公訴人固認定被告等與鄧柏翰共同犯有傷害致人於死罪行，並以(1)右揭事實，業
    據共同被告鄧柏翰於警訊及偵查中供承不諱，並經證人廖敏蓉（花名「田麗」）
    、黃彥童、葉國泉、黃順彰等分別於警訊及偵訊中指證不移。(2)被告辛○○於警
    訊供稱：其曾抱住鄧柏翰用腳踹孫明德．．．，被告戊○○、庚○○也有踹孫明
    德（見偵卷第六頁背面），於偵訊中亦不否認以腳踢孫明德，且對於證人廖敏蓉
    之指認（見偵卷十四頁背面）並無異議。(3)被告己○○、戊○○於警訊供稱：其
    等與被告鄧柏翰等其餘三人均圍毆孫明德至其倒地為止。被告己○○於偵訊中亦
    供承其與其他四人均與孫明德有拉扯行為。(4)被害人孫明德係因頭部遭受重擊致
    顱內出血而死亡，已據檢察官督同檢驗員相驗無訛，有驗斷書、相驗屍體證明書
    及勘驗筆錄各一紙在卷可稽，益見被告等與鄧柏翰聯手圍毆被害人頭部，應有致
    命之預見等為其論據。
四、惟查：
(一)本件事發之初，係因鄧柏翰與孫明德為攔計程車問題發生衝突，鄧柏翰乃先持不
    明物體重擊孫明德頭部一下，孫明德應聲倒地後，被告辛○○、己○○、戊○○
    、庚○○隨後趕至，始趨前對於倒地之孫明德施以拳腳等情，分據證人即案發當
    時與被害人孫明德同行之友人葉國泉、黃彥童、廖敏蓉於警訊或原審時證述如下
    ：
  (1)證人葉國泉於事發當天（八十三年三月二十九日）九時許在慶生醫院警訊時證稱
    ：「我與黃世典、謝賢明、葉國泉、陳素鳳、孫明德等人一同於台北市○○○路
    ○段七一號三樓滿天星餐廳內喝酒、跳舞．．．，至晨五時左右．．．一起至樓
    下商量去吃早餐，我們即分手各自去牽車，突然看到一位年青人衝至孫某所站立
    之車旁，雙方發生口角，並互毆，我當時看情形不對，即衝過去，即發見孫某倒
    於路旁，肇事者之朋友約四、五人即將肇事人拉開，我當時並看到該餐廳內一名
    叫田麗之小姐拿一不知何物丟肇事者，並詢問肇事者為何毆打孫某。但肇事人未
    回話，我看孫某受傷，即由我和謝某及陳女等人將傷者孫某送馬偕醫院急救」、
    「我只發見一個人出手毆打( 按指事發後前階段行為 )，當時我未看見持有兇器
    ，田麗年籍不詳 (即廖敏蓉）可能與肇事人相識」（見相驗卷第十頁正、背面）
    。
  (2)證人黃彥童於事發當天（八十七年三月二十九日）上午七時五十分許，於慶生醫
    院警訊時供稱：「我與黃世典、謝賢明、葉國泉、陳素鳳、孫明德等人一同於台
    北市○○○路○段七一號三樓滿天星餐廳內喝酒、跳舞．．．，至晨五時左右．
    ．．一起至樓下商量去吃早餐，我即先至民生東路一段、中山北路口準備牽機車
    ，突然看到一位年青人衝至孫明德所站立之車旁，雙方發生口角，並互毆，我看
    情形不對，即衝過去，即發見孫某倒於路旁，肇事者之朋友約四、五人即將肇事
    人拉開，我當時並看到該餐廳內一名服務小姐叫田麗並拿一不知何物丟肇事者，
    並問肇事者為何打孫某。當時我未聽到肇事人回話，後謝某及陳女將傷者孫某送
    馬偕醫院急救」、「肇事人年約二十餘歲，體瘦，約一六八公分左右，髮長，穿
    斜紋長袖，我只發現一個人出手毆打，當時未看見持有兇器，．．．肇事人當時
    可能有喝過酒跡象，．．．」等語，（見相驗卷第十頁正、背面、第十一頁正面
    ），於偵查中證稱：「我當時祇看到鄧柏翰由巷內衝出來並聽到吵架聲，後看到
    孫（明德）被毆倒於路旁，鄧（柏翰）之另外四位朋友亦一起圍過來用腳踹孫（
    明德），其中我對庚○○（經當場指證）較有印象，另外三人較無印象」（見偵
    八一四九卷第十八頁）、「鄧柏翰最先出手，庚○○隨後也有參與毆打，這二個
    我印象比較深刻，其他三人臉孔不確定，但體型很像（在庭當場指認）」（見偵
    八一四九卷第六十九、七十頁），於原審證稱：「案發時我在現場，．．．我看
    到謝賢明及田麗（即廖敏蓉）已坐進計程車，孫明德要坐進去時，鄧柏翰衝過來
    ，我與他們距離只有幾公尺，鄧柏翰衝過來講沒兩句話，就動手打孫明德，後來
    其他被告來時孫明德已倒下去了，孫明德與鄧柏翰二人打約二分鐘，孫明德就倒
    下來，孫明德倒下來時被告四人才衝過來，四人有幫忙打，是用腳踢，被告五人
    圍上來有用腳踢孫明德，我有到現場要將他們拉開，另外被告有幫忙打後才將鄧
    柏翰拉開，鄧柏翰還要打孫明德，後來他們才將鄧柏翰拉開」（見一審卷第九十
    四頁）、「後來庚○○有跟我說對不起，是在動手之後才跟我說的，我看到孫明
    德倒地後，他們四人才圍過來的」（見一審卷第九十五頁）。
  (3)證人廖敏蓉於事發當天（八十三年三月二十九日）二十二時許警訊時雖供稱：「
    我們攔了一部計程車我和孫明德之朋友謝先生上了計程車，當孫明德欲上車時突
    然由中山北路二段七七巷內衝出七、八個年輕人，不分青紅皂白即圍毆孫明德」
    云云（見偵卷第十三頁正面），惟其於警訊中亦供稱：「因攔計程車問題，鄧柏
    翰等五人看不順眼，衝向我們攔下的計程車，首先是由鄧柏翰持不明物體重擊孫
    明德頭部一下，孫明德應聲倒地，旋即由鄧柏翰之朋友辛○○、己○○、戊○○
    、庚○○亦趨上前對倒地之孫明德拳打腳踢，我方朋友上前勸架亦遭受對方毆傷
    ，等拉開後我發現死者孫明德倒在地上頭部流血不醒人事」（見偵卷第十四頁背
    面）、「鄧柏翰持何種物體毆打孫明德，我無法確定（因當時天色昏暗），惟我
    可確定他持暗色手掌大小的東西重擊孫明德，而其他四人是徒手毆打孫明德」（
    見偵八一四九卷第十五頁），於本院前審證稱：「．．．看到一位男子拿不明物
    像手掌大小的東西打孫明德頭部，．．．，後面跟了三、四個男子跑出來說不要
    打了，當時我站在孫明德旁邊」、「有一人打孫明德，就是鄧柏翰打的，另外幾
    人就擠上來，說鄧酒醉了，不要打了，他們是前來勸架有拉扯」、「（你在警訊
    時說那些人不分青紅皂白的圍毆（提示警訊筆錄）有何意見），我看見一人打後
    ，其他二人拉拉扯扯，有沒有打我也不知道，但拉扯間，我感覺就是像打」、「
    ．．．我是見他們拉拉扯扯，這樣而已」、「．．．，孫倒地後，其他被告馬上
    跟上來」（均見上訴字卷第一百三十二頁正面、一百三十三頁正面、一百三十五
    頁正面）、「（你在警訊時說被告都有參與打孫明德）我是看見有一人打孫明德
    ，很多人去拉扯」「（你說被告等都有拳打腳踢）．．．我很緊張，看他們拉扯
    ，他們寫拳打腳踢，出入很大」、「（當時你看被告是勸架或拉扯參與打架）我
    看是在勸架，勸架也會有手拉、撥之舉動，並且看到孫明德一被打倒就有人去拉
    架」等語（上訴字卷第一百六十二頁背面、一百六十三頁正面）。
  (4)證人謝賢明證稱：「我們（指孫明德、黃彥童、葉國泉等人）相約欲前往他處吃
    宵夜，我和一名叫「田麗」（即廖敏蓉）的女子先在中山北路二段七十一號前攔
    了一部計程車，先上了車，孫明德正欲上車時，突然自後方跑來了一名男子，不
    分皂白便打了孫明德，後來又有約五、六名男子加入圍毆」（見偵八一四九卷第
    二十一頁）。
  (5)被害人之父乙○○於八十三年三月二十九日晨十時於慶生醫院製作筆錄時亦供稱
    ：「．．．黃彥童才告訴我說．．．，被一不知姓名之男子約廿餘歲男子打傷」
    等語（偵查卷第二十二頁背面）。
  (6)至證人葉國泉於偵查中固改稱：「案發時有在場，距離約二十公尺」、「當時是
    四、五個人共同打一個，在場被告（在庭當場指認）身材與我看的差不多，臉孔
    因天色較暗不敢確定」（見偵八一四九卷第六十八頁）、「我看到時被告五人已
    圍著孫明德拳打腳踢，我離現場有十幾公尺，我看到後要跑過去幫忙拉開，這時
    孫明德已倒在地上」、「我當時是看到被告五人圍著孫明德打，今天所講的才對
    」云云（見原審卷第九四、九五頁），證人黃彥童於偵查中亦供稱：「最初是一
    個打死者，後來有四個人加入毆打，前後不超過三分鐘死者就倒地」、「有二個
    臉孔看得比較清楚，但我確定是五個人圍毆」云云，惟與彼等於警訊時所供不符
    ，且證人葉國泉、黃彥童係與被害人孫明德同行之友人，關係密切，其於被害人
    被毆送醫急救尚未死亡之情況下，在時隔數小時即當日上午七時許、九時許，經
    警詢問事發經過，記憶自屬深刻，當與真實相符，反該證人於被害人偵查中死亡
    後，因宥於與被害人係朋友關係，其後之證詞難免有偏頗之虞，自難採信，是前
    開證人之證詞應以於事發當日警訊時之陳述為可採。再證人廖敏蓉於本院前審雖
    證稱：伊看見一人先打，跟著幾個人打，有拉來拉去，其中一男子拿好像手掌大
    的東西打被害人頭部．．．伊喊不要打了，一男子即以皮包打伊手臂，叫伊不要
    管等語，並當庭指認打伊之男子即戊○○等語（見更二卷第一三二至一三四頁）
    ，惟亦未指揭被告戊○○或其他被告等一開始即與鄧柏翰共同毆打被害人倒地，
    自不足採為認定事實之基礎。
(二)依被告辛○○供稱：「鄧柏翰本在巷口等計程車，但突然鄧柏翰往被打的人孫明
    德他們計程車衝過去，我們不知道他為何衝過去，我們就趕忙跟著衝過去，我們
    到時鄧柏翰已經跟受傷的孫明德在互毆，我過去就抱住鄧柏翰，用腳踹孫明德，
    叫他們不要再打架了，．．．因為當時情形很亂，我只記得戊○○及庚○○也有
    踹孫明德，至於己○○我沒注意到他有無打孫明德」（見偵八一四九卷第六頁）
    、「我有抱住鄧柏翰，主要是勸架，雙方有拉扯」等語（見偵八一四九卷第一百
    零八頁），被告己○○供稱：「鄧柏翰和孫明德因搭乘計程車發生衝突，致二人
    毆，我們發現鄧柏翰及孫明德互毆，遂向前助勢，並幫忙鄧柏翰毆打孫明德，直
    到孫明德受傷昏倒在路上」等語（見偵八一四九卷第十頁），被告戊○○供稱：
    「鄧柏翰在我們之前先行離開（海產）店，在中山北路二段七七巷與被害人孫明
    德發生口角。我與辛○○、庚○○、己○○四人一起離開店，走到巷口發現鄧柏
    翰與他人吵架，我們就一起上前幫忙圍毆．．．」（見偵八一四九卷第十一頁）
    、「當時我們發見鄧柏翰與被害人發生口角，遂而引起打架，二人均空手互毆，
    等被害人倒地後，我們一起上前以腳踢被害人頭部」、「鄧柏翰、辛○○、庚○
    ○、己○○及我均有動手及動腳」（見偵八一四九卷第十二頁）、「我自巷子與
    辛○○、己○○、庚○○走出來，看到鄧（柏翰）與對方打架，我們即圍過去互
    相拉扯，可能站不穩，有踢到死者」等語（見偵八一四九卷第一百二十四頁），
    被告庚○○（即簡璟棠）供稱：「鄧柏翰先走至巷口準備回家，我們四人亦跟在
    後面出去，走到巷口時，辛○○、戊○○、己○○三人突跑向鄧柏翰處，我就跟
    著過去，現場鄧柏翰及受傷的孫明德及一堆人在場打架，亦有人在拉架，現場亂
    成一團，．．．現場因人很多，大家有的拉架，有的打架，推擠十分嚴重」等語
    （見偵八一四九卷第八頁），益見被告等係在鄧柏翰將被害人重毆倒地後，始參
    與其後之毆打行為。
(三)被害人孫明德係因頭部挫傷、顱內出血致死等情，業經檢察官督同法醫師相驗明
    確，並填具驗斷書、相驗屍體證明書及勘驗筆錄等附卷可稽，其中驗斷書及相驗
    屍體證明書係載明：1.顱頂鈍器挫創傷。2.右眼鈍器傷瘀血。3.右眉外側挫創傷
    ，致死創傷為「頭部鈍器挫創傷」，死因為「顱內出血（腦死）」，且證人即法
    醫師劉樹人於本院前審調查中亦證稱：「應該是顱內出血腦死，用鈍器打的」、
    「（可能用拳頭打嗎？）拳頭沒有那力量」（上訴字卷第九十頁）、「被害人頭
    部鈍器挫傷後送醫，經醫院醫師宣佈腦死後，由死者家屬同意將器官捐出．．．
    互，可確定為頭部鈍器所傷，身體其他部位無足以致死之傷害。」、「（身體其
    他部位）並無明顯傷痕，可能因被害人身著衣服，致傷痕不很明顯。」等語，足
    認被害人孫明德係因頭部受鈍器重擊致顱內出血，傷重不治死亡，是以當時與被
    害人孫明德發生衝突互毆，並使被害人孫明德倒地者，僅同案被告鄧柏翰一人而
    已，而被害人孫明德於遭同案被告鄧柏翰持鈍器毆打倒地，既已因頭部挫傷、顱
    內出血等傷害，造成致死原因，得否以被告等嗣亦參與圍毆，遽認彼等須就同案
    被告鄧柏翰事前毆打之行為負責，或認該行為係被告等所能預見，非無疑義。至
    被害人孫明德除顱頂鈍器創傷一處為致死創傷外，尚有右眼鈍器傷瘀血及右眉外
    側挫創傷，有台灣台北地方法院檢察署檢察官驗斷書及照片可稽，且法醫劉樹人
    於原審證稱被害人右眼方向的傷可能用腳踢（見原審上訴卷第九十頁），此與被
    告等於警訊或偵查中自白共同圍毆並踢打被害人頭部，及證人廖敏蓉於警訊、證
    人黃彥童、葉國泉於偵查中所述目睹案發經過之情節相符，但並非致死傷害，僅
    能認定係被告等於被告鄧柏翰實施致死原因之傷害後，事後參與之傷害行為。
(四)至被告辛○○固另供稱：「我與辛○○、庚○○、己○○四人一起離開店，走到
    巷口發現鄧柏翰與他人吵架，我們就一起上前幫忙圍毆孫明德造成頭成傷倒地」
    （見偵八一四九卷第十一頁），被告己○○於偵查中亦供稱：「我夥同鄧柏翰、
    辛○○、庚○○、戊○○、己○○等五人毆打孫明德，致孫明德被毆打倒地送醫
    ，當時我們圍打孫明德是打孫明德頭部及身體，未見孫明德有流血及外傷」（見
    偵八一四九卷第十頁）、「當時毆打孫明德的有鄧柏翰、辛○○、庚○○、戊○
○和我己○○，圍打孫明德致孫明德倒地送醫。當時我們圍打孫明德是打孫明德
    的頭部及身體」（見偵八一四九卷第十頁）、「當時戊○○、辛○○、庚○○都
    與對方互相拉扯」（見偵八一四九卷第六十七頁）、「（當天幾人參與毆打？）
    當天鄧柏翰、戊○○、庚○○、辛○○及我五人都有在場」（見偵八一四九卷第
    一百一十二頁）等語，被告戊○○亦供稱：「我與辛○○、庚○○、己○○四人
    一起離開店，走到巷口發現鄧柏翰與他人吵架，我們就一起上前幫忙圍毆孫明德
    造成頭成傷倒地」（見偵八一四九巷第十一頁）、「我、魏（經華）、簡（志皇
    ）看到鄧（柏翰）與死者打架，圍過去時有互相拉扯，可能站不穩，有踢到死者
    」等語（見偵八一四九卷第一百二十四頁），被告庚○○（即簡璟棠）亦具狀供
    稱：「還有辛○○及戊○○有踢一、二腿」等語（見偵八一四九卷第九十頁），
    且被告辛○○、己○○、戊○○於警訊中之自白，係出於任意性乙節，亦據證人
    即承辦員警甲○○、丙○○、丁○○於本院調查時證述在卷，被告辛○○、己○
    ○、戊○○否認自白之真實性，且抗辯警訊中遭脅迫及不正方法取供云云，固無
    足取，惟關於共同被告等圍毆被害人致被害人倒地乙節，與前開證據不符，顯係
    各該被告等簡略其陳述所致，自不足據為不利於被告等之認定。再證人廖敏蓉雖
    證稱：兇嫌五人中有一人持手掌大之物體毆打被害人頭部，且當日僅被告辛○○
    、戊○○二人有帶如手掌大之行動電話，為被告辛○○、戊○○所自承，但亦不
    足以推定係由被告辛○○、戊○○持行動電話重擊被害人頭部，附此敘明。
(五)共同被告鄧柏翰雖僅坦承毆打被害人，始終否認有持任何東西毆打被害人（見偵
    查卷第四頁背面、五十頁、一審卷第一二八頁、原審卷第九十一、一三五頁），
    但查共犯被告鄧柏翰因事涉己責，且攸關犯案情節，對於不利於己之事實予以掩
    飾，乃事所必然，故其前開供詞尚不據作為不利於被告等之認定。
五、綜觀上列目擊證人、警員、法醫及被告等供述，暨被害人受傷部位及死因僅係頭
    部挫傷、顱內出血致死等情，足見被害人孫明德係在共同被告鄧柏翰持不明物體
    （鈍器）重擊頭部後即倒地，並因顱內出血，送醫不治而死亡。而共同被告鄧柏
    翰於持鈍器毆擊被害人頭部，乃係鄧柏翰與孫明德偶發之爭執，導致互毆，被告
    等就此一部分足以導致死亡之傷害行為，尚乏證據證明與同案被告鄧柏翰間有犯
    意之連絡，自難令被告等負此部分之刑責。另被告等於被害人倒地後固曾加入圍
    毆，對被害人施以拳腳，惟被害人既係因頭部受重擊，顱內出血不治死亡，身體
    其他部位僅有右眼鈍器傷瘀血及右眉外側挫創傷，無其他足以致死之傷害，則被
    告事前未與共同被告鄧柏翰謀議，且於共同被告鄧柏翰致命之毆打行為後，於事
    後始再毆打被害人，與共同被告鄧柏翰傷害致死之行為無涉，自亦不能究以傷害
    致死罪責。惟因被告等於共同被告鄧柏翰持鈍器毆擊被害人頭部，致孫明德倒地
    導致死亡之結果後( 當時尚未死亡 )，基於傷害之犯意，相繼毆踢被害人頭部，
    造成被害人受有右眼鈍器傷瘀血及右眉外側挫創傷（見卷附台灣台北地方法院檢
    察署檢察官驗斷書及照片），仍係犯有刑法第二百七十七條第一項之傷害罪，公
    訴人認被告等係犯有同法第二百七十七條第二項前段之傷害致死罪，尚有誤會。
六、按告訴乃論之罪，告訴人於第一審辯論終結前得撤回其告訴，又告訴經撤回者，
    法院應諭知不受理之判決，刑事訴訟法第二百三十八條第一項、第三百零三條第
    三款定有明文。
七、本件被告等所犯刑法第二百七十七條第一項之過失傷害案件，依同法第二百八十
    七條前段規定，須告訴乃論，茲據告訴人即被害人之父乙○○於原審具狀撤回告
    訴，依照前開法條規定，應依法諭知不受理之判決。
八、原判決論被告以共同傷害致人於死之罪，自有未洽，被告等上訴意旨否認犯罪，
    指摘原判決關於其等部分不當，雖無理由，但查原判決此部分既有上開可議，要
    屬無可維持，應予撤銷改判，並依法諭知公訴不受理之判決。
據上論斷，應依刑事訴訟法第三百六十九條第一項前段、第三百六十四條、第三百零
三條第三款，判決如主文。
本案經檢察官曾忠己到庭執行職務。
中      華      民      國    九十一    年      一      月      二十三  日
                            台灣高等法院刑事第六庭
                                審判長法  官  陳  春  秋
                                      法  官  徐  培  元
                                      法  官  高  明  哲
右正本證明與原本無異。
如不服本判決應於收受送達後十日內向本院提出上訴書狀，其未敘述上訴之理由者並
得於提起上訴後十日內向本院補提理由書（均須按他造當事人之人數附繕本）。
                                      書記官  李  垂  福
中      華      民      國    九十一    年  一      月      二十五  日
